---
title: "Histogram maken"
output:
  html_document:
    df_print: paged
---

Laad de libraries die we in dit deel van de workshop nodig hebben.

```{r message = FALSE}
library(tidyverse)
library(shiny)
library(shinydashboard)
library(plotly)
```

Lees voor de zekerheid nogmaals de gegevens in.

```{r}
bevingen <- read_csv("./data/bevingen.csv")
```

Maak een histogram van de magnitude van de bevingen. Gebruik hiervoor [Plotly](https://en.wikipedia.org/wiki/Plotly), zodat je interactieve elementen kunt toevoegen.

```{r}
plot_ly(data = bevingen, x = ~factor(magnitude)) %>%
  add_histogram()
```

Pas de opmaak van de x- en y-as aan. Voeg titels toe en plaats minder labels langs de x-as.

```{r}
plot_ly(data = bevingen, x = ~factor(magnitude)) %>%
  add_histogram() %>%
  layout(xaxis = list(title = "Magnitude (Richter)", dtick = 10),  
         yaxis = list(title = "Frequentie"))  
```

Pas de hovermodus aan, zodat je makkelijk de x- en y-waarde kunt aflezen. Verberg de menubalk van het histogram.

```{r}
plot_ly(data = bevingen, x = ~factor(magnitude)) %>%
  add_histogram() %>%
  layout(xaxis = list(title = "Magnitude (Richter)", dtick = 10),
         yaxis = list(title = "Frequentie"), 
         hovermode = 'compare') %>%     
  config(displayModeBar = F)
```

Maak een Shiny app. Begin met de gebruikersinterface.

```{r}
header <- dashboardHeader(title = "Histogram")

sidebar <- dashboardSidebar(disable = TRUE)

body <- dashboardBody(plotlyOutput(outputId = "histogram"))

ui <- dashboardPage(header, sidebar, body)
```

De identificatie van de placeholder voor de Plotly output is `histogram`.

Render het histogram aan de serverkant. Zorg er voor dat het resultaat op de juiste plaats in de gebruikersinterface terecht komt met `output$histogram`.

```{r}
server <- function(input, output) {
  output$histogram <- renderPlotly({
    plot_ly(data = bevingen, x = ~factor(magnitude)) %>%
      add_histogram() %>%
      layout(xaxis = list(title = "Magnitude (Richter)", dtick = 10) , 
             yaxis = list(title = "Frequentie"), 
             hovermode = 'compare') %>%
      config(displayModeBar = F)
  }) 
}
```

Run de Shiny app.

```{r echo = TRUE, results = 'hide'}
shinyApp(ui, server)
```

Het histogram ziet er uitgerekt en lelijk uit. Voeg een box toe aan de gebruikersinterface, plaats het histogram daarbinnen en pas de breedte aan.

Shiny werkt met het [Bootstrap](https://nl.wikipedia.org/wiki/Bootstrap_(framework)) framework om er voor te zorgen dat de web apps reponsive zijn. Dat wil zeggen dat ze er goed uitzien op alle devices en mooi meeschalen als het scherm groter of kleiner wordt.    

Bootstrap gebruikt een grid waarbij het scherm is opgedeeld in 12 kolommen. De relatieve breedte van een box druk je daarom uit op een schaal van 1 tot 12. `width = 6` betekent dat de breedte van de box met het histogram de helft van de breedte van het scherm heeft.

Voer onderstaande code meerdere malen uit, iedere keer met een andere waarde voor `width` om een idee te krijgen van hoe Bootstrap werkt.

Maak het scherm van de web app kleiner en groter en merk op dat de app de zich automatisch aanpast aan de schermgrootte.

```{r echo = TRUE, results = 'hide'}
header <- dashboardHeader(title = "Histogram")

sidebar <- dashboardSidebar(disable = TRUE)

body <- dashboardBody(
          box(width = 6, plotlyOutput(outputId = "histogram"))
        )

ui <- dashboardPage(header, sidebar, body)

server <- function(input, output) {
  output$histogram <- renderPlotly({
    plot_ly(data = bevingen, x = ~factor(magnitude)) %>%
      add_histogram() %>%
      layout(xaxis = list(title = "Magnitude (Richter)", dtick = 10) , 
             yaxis = list(title = "Frequentie"), 
             hovermode = 'compare') %>%
      config(displayModeBar = F)
  }) 
}

shinyApp(ui, server)
```

Voeg aan de gebruikersinterface een slider toe voor het selecteren van een specifieke periode.    
De minimumwaarde die geselecteerd kan worden is 1985 en de maximum 2019.

```{r}
header <- dashboardHeader(title = "Histogram")

sidebar <- dashboardSidebar(disable = TRUE)

body <- dashboardBody(
          box(width = 6, plotlyOutput(outputId = "histogram")),
          box(width = 4, sliderInput(inputId = "jaar", label = "Jaar", 
                                     min = 1986, max = 2019, value = c(1986, 2019), sep = ""))
        )

ui <- dashboardPage(header, sidebar, body)
```

`input$jaar[1]` bevat de laagste geselecteerde waarde en `input$jaar[2]` de hoogste.    
Pas de code aan de serverkant aan, zodat de gegevens gefilterd worden op de geselecteerde periode. Dit doe je door een _reactive source_ toe te voegen.

```{r}
server <- function(input, output) {
  # Filter data op basis van slider input
  opJaarGefilterdeBevingen <- reactive({
                                bevingen %>% 
                                filter(jaar >= input$jaar[1] & jaar <= input$jaar[2])              
                              })
  
  # Render histogram
  output$histogram <- renderPlotly({
    # Databron is nu de reactive source!
    plot_ly(data = opJaarGefilterdeBevingen(), x = ~factor(magnitude)) %>%     
      add_histogram() %>%
      layout(xaxis = list(title = "Magnitude (Richter)", dtick = 10), 
             yaxis = list(title = "Frequentie"), 
             hovermode = 'compare') %>%
      config(displayModeBar = F)
  }) 
}
```

Start de Shiny app.

```{r echo = TRUE, results = 'hide'}
shinyApp(ui, server)
```

Ga naar de map *shiny_apps\2_histogram_maken* en open het bestand *app.R*. Het bestand bevat alle code voor het maken van een interactief histogram in Shiny.

Ga verder met de oefeningen in het bestand *3_kaart_maken.Rmd*.