---
title: "Tijdreeks visualiseren"
output: html_notebook
---

Laad de libraries die we in dit deel van de workshop nodig hebben.

```{r message = FALSE}
library(tidyverse)
library(shiny)
library(shinydashboard)
library(plotly)
```

Lees het CSV-bestand met het aantal bevingen en de gaswinning per jaar in.

```{r}
jaargegevens <- read_csv("./data/gegevens geaggregeerd per jaar.csv") 
```

Bekijk de eerste zes rijen in de dataset.

```{r}
head(jaargegevens)
```

Maak een grafiek van het aantal bevingen per jaar.

```{r}
plot_ly(data = jaargegevens, x = ~jaar, y = ~aantal, type = 'scatter', mode = 'markers+lines') %>%
  layout(xaxis = list(title = "Jaar"),
         yaxis = list(title = "Aantal bevingen"))
```

Pas de hovertekst aan en verberg de menubalk van de grafiek.

```{r}
jaargegevens <- jaargegevens %>%
                  mutate(hovertekst = paste("Jaar:", jaar, "<br>", "Aantal:", aantal))

plot_ly(data = jaargegevens, x = ~jaar, y = ~aantal, type = 'scatter', mode = 'markers+lines', 
        hoverinfo = "text", text = ~hovertekst) %>%
  layout(xaxis = list(title = "Jaar"),
         yaxis = list(title = "Aantal bevingen")) %>%
  config(displayModeBar = F)
```

Maak ook een grafiek van de gaswinning per jaar.

```{r}
jaargegevens <- jaargegevens %>%
                mutate(hovertekst2 = paste("Jaar:", jaar, "<br>", "Gaswinning:", gaswinning, "miljard Nm<sup>3</sup>"))

plot_ly(data = jaargegevens, x = ~jaar, y = ~gaswinning, type = 'scatter', mode = 'markers+lines', 
        color = I('orange'), hoverinfo = "text", text = ~hovertekst2) %>%
  layout(xaxis = list(title = "Jaar"),
         yaxis = list(title = "Gaswinning (miljard Nm<sup>3</sup>)")) %>%
  config(displayModeBar = F)
```

Presenteer beide grafieken in een Shiny app.

```{r}
# Data
jaargegevens <- read_csv("./data/gegevens geaggregeerd per jaar.csv") %>%
                  mutate(hovertekst_aantal  = paste("Jaar:", jaar, "<br>", "Aantal:", aantal),
                         hovertekst_winning = paste("Jaar:", jaar, "<br>", "Gaswinning:", gaswinning, "miljard Nm<sup>3</sup>"))  

# Gebruikersinterface
header <- dashboardHeader(title = "Bevingen in de tijd")

sidebar <- dashboardSidebar(disable = TRUE)

body <- dashboardBody(
          box(width = 6, plotlyOutput(outputId = "grafiekAantal")),
          box(width = 6, plotlyOutput(outputId = "grafiekGaswinning"))
        )

ui <- dashboardPage(header, sidebar, body)

#Server
server <- function(input, output) {
  output$grafiekAantal <- renderPlotly({
    plot_ly(data = jaargegevens, x = ~jaar, y = ~aantal, type = 'scatter', mode = 'markers+lines',  
            hoverinfo = "text", text = ~hovertekst_aantal) %>%
      layout(xaxis = list(title = "Jaar"),
             yaxis = list(title = "Aantal bevingen")) %>%
      config(displayModeBar = F)
  }) 
  
  output$grafiekGaswinning <- renderPlotly({
    plot_ly(data = jaargegevens, x = ~jaar, y = ~gaswinning, type = 'scatter', mode = 'markers+lines', 
            color = I('orange'), hoverinfo = "text", text = ~hovertekst_winning) %>%
      layout(xaxis = list(title = "Jaar"),
             yaxis = list(title = "Gaswinning (miljard Nm<sup>3</sup>)")) %>%
      config(displayModeBar = F)
  }) 
}

shinyApp(ui, server)
```

Pas de Shiny app aan, zodat maar één grafiek tegelijkertijd wordt getoond en je van de ene naar de andere grafiek kunt switchen.    
Voeg eerst radiobuttons toe aan de gebruikersinterface.

```{r}
header <- dashboardHeader(title = "Bevingen in de tijd")

sidebar <- dashboardSidebar(disable = TRUE)

body <- dashboardBody(
  box(
    width = 6, 
    plotlyOutput(outputId = "grafiek"), 
    radioButtons(inputId = "y", label = "y-variabele:", choices = c("Aantal bevingen", "Gaswinning"), inline = TRUE)
  )
)

ui <- dashboardPage(header, sidebar, body)
```

Verander de code aan de serverkant, zodat de gerenderde grafiek afhankelijk is van de geselecteerde radiobutton.

```{r}
server <- function(input, output) {
  y <- reactive(
         case_when(input$y == "Aantal bevingen" ~ jaargegevens$aantal,
                   input$y == "Gaswinning"      ~ jaargegevens$gaswinning)
       )
  
  hovertekst <- reactive(
                  case_when(input$y == "Aantal bevingen" ~ jaargegevens$hovertekst_aantal,
                            input$y == "Gaswinning"      ~ jaargegevens$hovertekst_winning)
                )
  
  titel <- reactive(
             case_when(input$y == "Aantal bevingen" ~ "Aantal bevingen",
                       input$y == "Gaswinning"      ~ "Gaswinning (miljard Nm<sup>3</sup>)")
           )
  
  output$grafiek <- renderPlotly({
    plot_ly(data = jaargegevens, x = ~jaar, y = y(), type = 'scatter', mode = 'markers+lines',
            hoverinfo = "text", text = hovertekst()) %>%
      layout(xaxis = list(title = "Jaar"),
             yaxis = list(title = titel())) %>%
      config(displayModeBar = F)
  }) 
}
```

Start de Shiny app.

```{r}
shinyApp(ui, server)
```

Ga naar de map *shiny_apps\3_tijdreeks_visualiseren* en open het bestand *app.R*. Het bestand bevat alle code voor het visuliseren van de tijdreeksen van bevingen en gaswinning in Shiny.

Ga verder met de oefeningen in het bestand *5_dashboard_bouwen.Rmd*.