---
title: "Dashboard bouwen"
output:
  html_document:
    df_print: paged
---

Laad de libraries die we in dit deel van de workshop nodig hebben.

```{r message = FALSE}
library(tidyverse)
library(shiny)
library(shinydashboard)
library(DT)
library(plotly)
library(leaflet)
library(RColorBrewer)
library(jsonlite)
```

We gaan nu de code die we tot nu toe hebben geschreven, samenvoegen tot één dashboard. 
Pas eerst de gebruikersinterface aan. Voeg tabs toe aan de sidebar voor de verschillende onderdelen van het dashboard.

```{r echo = TRUE, results = hide}
header <- dashboardHeader(title = "Bevingen dashboard")

sidebar <- dashboardSidebar(
  sidebarMenu(
    menuItem("Kaart",     tabName = "kaartTab",     icon = icon("map-marker", lib = "glyphicon")),
    menuItem("Histogram", tabName = "histogramTab", icon = icon("stats",      lib = "glyphicon")),
    menuItem("Grafiek",   tabName = "grafiekTab",   icon = icon("line-chart")),
    menuItem("Tabel",     tabName = "tabelTab",     icon = icon("list-alt",   lib = "glyphicon")),
    menuItem("Info",      tabName = "infoTab",      icon = icon("info-sign",  lib = "glyphicon"))
  )
)

body <- dashboardBody(
  tabItems(
    tabItem("kaartTab",     "Hier komt de kaart"),
    tabItem("histogramTab", "Hier komt het histogram"),
    tabItem("grafiekTab",   "Hier komt de grafiek met de tijdreeks"),
    tabItem("tabelTab",     "Hier komt de tabel"),
    tabItem("infoTab",      "Hier komt informatie over de app")
  )
)

ui <- dashboardPage(header, sidebar, body)

server <- function(input, output) {}

shinyApp(ui, server)
```

Kopieer nu de code uit de vorige onderdelen van de workshop naar de juiste plek.

In de map *shiny_apps\5_dashboard_bouwen* vind je het bestand *app.R* met het eindresultaat.